臺灣臺北地方法院民事判決　　　　　　　　　　　　九十三年度家訴字第一八四號
　　原　　　告　丙○○
　　訴訟代理人　廖雅雯律師
　　被　　　告　乙○○
當事人間請求履行離婚協議事件，本院於民國九十三年十二月七日言詞辯論終結，判
決如下：
    主      文
被告應給付原告新台幣柒拾伍萬肆仟元，及自如附表所載利息起算日起至清償日止，
按週年利率百分之五計算之利息。
訴訟費用由被告負擔。
本判決得假執行。
    事實及理由
一、原告起訴主張兩造於民國（下同）七十九年三月三十一日結婚，育有子女甲○○
    （原名王之昀）、王維森、王維魁，嗣兩造於八十八年八月六日簽訂離婚協議書
    （下稱系爭離婚協議書），約定對於甲○○權利義務之行使或負擔由原告任之，
    對於王維森、王維魁權利義務之行使或負擔由被告任之，並就子女費用之負擔約
    定「(一)王之昀之生活費及學校學費均由甲方（即被告）負擔。甲方應於每月八日
    匯入新臺幣（下同）一萬三千元於乙方（即原告）華南銀行長安分局帳號000－0
    00000000之帳戶作為王之昀當月生活費之用，學費則由乙方檢具收據另與甲方結
    算。八十八年八月至十一月份共五萬二千元於簽訂離婚協議書同時由甲方親自交
    付乙方收受。下次匯款時間為八十八年十二月八日。」，並辦妥離婚
    然被告並未依約定匯款，自八十八年十二月起迄九十三年九月八日，已有五十八
    期未付，是被告已積欠原告七十五萬四千元，為此依民法第一百九十九條第一項
    、第二百三十三條第一項規定請求被告給付原告七十五萬四千元，及自附表所載
    利息起算日即每月九日清償期日起算之法定遲延利息，並願供現金或可轉讓定期
    存單為擔保，請准宣告假執行等語。
二、被告則以原告於婚後因投資股市而性情大變，常趁伊外出時虐打子女，並常夜不
    歸家或與家人爭吵，更揮霍成性，導致負債累累，原告所提診斷證明書係原告打
    破玻璃所致，非伊毆打原告所致，伊為求全力照顧子女，始簽訂系爭離婚協議書
    ，並將系爭房地、價值七十萬元之自小客車、現金七十萬元、華航股票及所有珠
    寶、首飾、鑽石及黃金三十多兩等全部給原告，並曾借貸二百五十萬元供原告花
    用，原告並非沒有錢，又伊自兩造離婚後獨自負擔一千餘萬元債務，至今尚未償
    還完畢，且伊曾分別匯款二萬元至原告帳戶二次，而甲○○於假日至伊家中玩時
    ，伊亦有給付生活費及零用金予甲○○，一個月至少二萬元，亦會帶甲○○買漫
    畫或看病，且離婚協議書亦有約定雙方均放棄剩餘財產分配請求權，並不得向他
    方請求一切財產上及非財產上之損害賠償，因此原告之請求實無理由等語，資為
    抗辯。
三、本件原告主張兩造於七十九年三月三十一日結婚，育有子女甲○○、王維森、王
    維魁，嗣兩造於八十八年八月六日協議離婚，依兩造所簽訂之系爭離婚協議書約
    定，對於甲○○權利義務之行使或負擔由原告任之，對於王維森、王維魁權利義
    務之行使或負擔由被告任之，被告應負擔王之昀之生活費及學校學費，生活費部
    分應按月於每月八日匯款一萬三千元至原告華南銀行長安分局帳號000－0000000
    00帳戶，學費部分則由原告檢具收據另與被告結算，被告並當場交付自八十八年
    八月起至十一月止共計五萬二千元之甲○○生活費予原告，被告自八十八年十二
    月八日起迄今未再匯款甲○○之生活費至原告上開帳戶等事實，業據其提出
    謄本、離婚協議書等件為證，並為被告所不爭，應堪信為真實。
四、被告雖辯稱伊於離婚時將系爭房地、自小客車、現金、珠寶首飾及股票等均留給
    原告，並曾借貸二百五十萬元供原告花用，伊獨自負擔一千餘萬元債務，至今尚
    未償還完畢云云，惟為原告所否認，且系爭房地原即登記為原告所有，被告就上
    開所辯復無法舉證以實其說，其所辯，自難採信。
五、被告又辯稱伊曾匯款二萬元至原告帳戶二次，且伊亦有給付生活費及零用金予甲
    ○○，一個月至少二萬元，亦會帶甲○○買漫畫或看病云云，亦為原告所否認，
    且證人甲○○到庭證述稱：「（請問爸爸、媽媽離婚之後，你有無去找過爸爸？
    ）有，我升上國中時一年內會去找爸爸五、六次，我現在國二，我小六時才回台
    北，一年大約兩、三次去找爸爸，我去找爸爸時，爸爸會給我錢，每次大約二千
    元左右，我不敢問爸爸為何不給我扶養費，我補習費不夠時，有去找過爸爸，爸
    爸說那應該是媽媽自己想辦法，爸爸說他很辛苦，還要養兩個弟弟，我和媽媽住
    在中和，房子是租的，租金多少不清楚，．．．我不知道爸爸有無給我學費，爸
    爸並沒有按照我給的帳號，匯款給我補習費。」等語明確（見九十三年十一月十
    一日言詞辯論筆錄），並為兩造所不爭，堪予採信，可知被告一年有二、三次會
    給付甲○○約二千元，縱令加上被告購買價值達一萬餘元之手機予甲○○，均應
    認係父親對久未見面之女兒表達疼愛之意，僅能認係被告贈與甲○○之零用錢，
    而非給付生活費或學費，此外，被告復未舉證證明伊按系爭離婚協議書約定給付
    甲○○之生活費予原告之事實，被告此部分之抗辯亦不可採。
六、依系爭離婚協議書第三條約定「子女費用之負擔(一)王之昀之生活費及學校學費均
    由甲方（即被告）負擔。甲方應於每月八日匯入新臺幣（下同）一萬三千元於乙
    方（即原告）華南銀行長安分局帳號000－000000000之帳戶作為王之昀當月生活
    費之用，學費則由乙方檢具收據另與甲方結算。八十八年八月至十一月份共五萬
    二千元於簽訂離婚協議書同時由甲方親自交付乙方收受。下次匯款時間為八十八
    年十二月八日。」，可知兩造已約定被告給付甲○○生活費之方式與期日，自屬
    以契約約定債務之清償地及清償期，被告自應按上開約定依債務本旨向原告為清
    償，經原告受領者，債之關係始消滅（民法第三百零九條、第三百十四條、第三
    百十五條規定參照），被告既自認未按上開約定匯款至華南銀行長安分局帳號00
    0－000000000號原告帳戶等語無誤（見九十三年十二月七日言詞辯論筆錄），依
    上開說明，被告既未依債務本旨按期匯款至原告帳戶以給付甲○○之生活費，自
    屬未清償債務，原告自得依系爭離婚協議書第三條約定及民法第一百九十九條第
    一項規定請求被告給付自八十八年十二月八日起至九十三年十月七日（該期起算
    日為九十三年九月八日）止共計五十八期之甲○○生活費，以每期一萬三千元計
    算，合計應給付七十五萬四千元。
七、按給付有確定期限者，債務人自期限屆滿時起，負遲延責任。民法第二百二十九
    條第一項定有明文。次按遲延之債務，以支付金錢為標的者，債權人得請求依法
    定利率計算之遲延利息。又應付利息之債務，其利率未經約定，亦無法律可據者
    ，週年利率為百分之五。民法第二百三十三條第一項前段、第二百零三條亦分別
    定有明文。本件被告依系爭離婚協議書第三條約定，應自八十八年十二月八日起
    按月於每月八日匯款一萬三千元至華南銀行長安分局帳號000－000000000號原告
    帳戶以給付甲○○之每月生活費，是以每月八日為給付甲○○生活費之期限，被
    告既未按期依約定方式給付甲○○生活費，依上開規定，被告自每月八日期限屆
    滿時起即負遲延責任，準此，原告請求被告給付自如附表所載利息起算日即每月
    九日清償期日起至清償日止，按週年利率百分之五計算之利息，自屬合法有據。
八、從而，原告依系爭離婚協議書約定及民法第一百九十九條第一項規定請求被告給
    付七十五萬四千元，及自如附表所載利息起算日起至清償日止，按週年利率百分
    之五計算之利息，為有理由，應予准許。因本案事證已臻明確，兩造其餘主張陳
　　述及所提之證據，均毋庸再予審酌，附此敘明。
九、假執行方面：
    本判決屬民事訴訟法第四百二十七條第二項第八款所謂「其他定期給付涉訟」類
    型之情形，依同法第三百八十九條第一項第三款規定，本院就原告之請求為被告
    敗訴之判決，應依職權宣告假執行，原告無庸聲請供擔保宣告假執行之必要，併
    此敘明。
十、結論：本件原告之訴為為有理由，並依民事訴訟法第七十八條、第三百八十九條
    第一項第三款，判決如主文。
中　　　華　　　民　　　國　　九十三　　年　　 十二 　　月　　 二十 　　日
                                        家事庭  法  官  張競文
正本係照原本作成。
如對本判決上訴，須於判決送達後廿日內向本院提出上訴狀。
中　　　華　　　民　　　國　　九十三　　年　　 十二 　　月　　 二十 　　日
                                                書記官  巫玉媛
